pt-PT: Sistema de numeração da roleta: Americana (duplo 0); Europeia (único 0); Francesa (único 0); Minirroleta; Outro
es: Sistema de numeración de la ruleta: Americana (doble 0); Europea (un solo 0); Francesa (un solo 0); Mini ruleta; Otro
pl: System numeracji koła ruletki: Amerykański (podwójne 0); Europejski (pojedyncze 0); Francuski (pojedyncze 0); Mini ruletka; Inny
it: Sistema di numerazione della ruota della roulette: Americana (doppio 0); Europea (singolo 0); Francese (singolo 0); Mini roulette; Altro
tr: Rulet çarkı numaralandırma sistemi: Amerikan (çift 0); Avrupa (tek 0); Fransız (tek 0); Mini rulet; Diğer
th: ระบบการกำหนดหมายเลขวงล้อรูเล็ต: อเมริกัน (0 สองตัว); ยุโรป (0 ตัวเดียว); ฝรั่งเศส (0 ตัวเดียว); มินิรูเล็ต; อื่นๆ
nl: Roulettewiel nummeringssysteem: Amerikaans (dubbele 0); Europees (enkele 0); Frans (enkele 0); Mini-roulette; Overige
hu: Rulettkerék-számozási rendszer: Amerikai (dupla 0); Európai (szimpla 0); Francia (szimpla 0); Mini rulett; Egyéb
nb: Nummereringssystem for ruletthjul: Amerikansk (dobbel 0); Europeisk (enkel 0); Fransk (enkel 0); Minirullett; Annet
fr: Système de numérotation de la roulette: Américaine (double 0); Européenne (simple 0); Française (simple 0); Mini-roulette; Autre
pt-BR: Roleta sistema de numeração da roda: Americana (00); Europeia (0 único); Francesa (0 único); Minirroleta; Outro
zh-CN: 轮盘编号系统: 美式（双 0）; 欧式（单 0）; 法式（单 0）; 迷你轮盘; 其他
ro-RO: Sistemul de numerotare al roții de ruletă: Americană (dublu 0); Europeană (un singur 0); Franceză (un singur 0); Mini ruletă; Altele
da: Nummereringssystem for roulettehjul: Amerikansk (dobbelt 0); Europæisk (enkelt 0); Fransk (enkelt 0); Miniroulette; Andet
fi: Rulettipyörän numerointijärjestelmä: Amerikkalainen (tuplanolla); Eurooppalainen (yksi nolla); Ranskalainen (yksi nolla); Miniruletti; Muu
ru: Система нумерации колеса рулетки: Американская (два зеро / 00); Европейская (одно зеро / 0); Французская (одно зеро / 0); Мини-рулетка; Другое
sl-SI: Sistem številčenja kolesa rulete: Ameriški (dvojna 0); Evropski (enojna 0); Francoski (enojna 0); Mini ruleta; Drugo
lt-LT: Ruletės rato numeravimo sistema: Amerikietiška (su dvigubu nuliu); Europietiška (su vienu nuliu); Prancūziška (su vienu nuliu); Mini ruletė; Kita
zh-TW: 輪盤編號系統: 美式 (雙 0); 歐式 (單 0); 法式 (單 0); 迷你輪盤; 其他
el: Σύστημα αρίθμησης τροχού ρουλέτας: Αμερικάνικη (διπλό 0); Ευρωπαϊκή (μονό 0); Γαλλική (μονό 0); Μίνι ρουλέτα; Άλλο
cs: Systém číslování ruletových kol: Americká (dvě nuly); Evropská (jedna nula); Francouzská (jedna nula); Mini ruleta; Jiné
sk-SK: Systém číslovania ruletového kolesa: Americký (dvojitá nula); Európsky (jedna nula); Francúzsky (jedna nula); Mini ruleta; Iné
hr-HR: Sustav numeriranja kotača ruleta: Američki (dvostruka nula); Europski (jedna nula); Francuski (jedna nula); Mini rulet; Ostalo
ko: 룰렛 휠 번호 체계: 아메리칸(더블 0); 유러피언(싱글 0); 프렌치(싱글 0); 미니 룰렛; 기타
vi: Hệ thống số của bánh xe roulette: Mỹ (00); Châu Âu (0); Pháp (0); Roulette mini; Khác
bg-BG: Система за номериране на рулетката: Американска (с двойна 0); Европейска (с една 0); Френска (с една 0); Мини рулетка; Друго
sv: Numreringssystem för roulettehjul: Amerikanskt (dubbelnolla); Europeiskt (enkelnolla); Franskt (enkelnolla); Mini-roulette; Övrigt
ja: ルーレットホイールの番号付けシステム: アメリカン (ダブル 0); ヨーロピアン (シングル 0); フレンチ (シングル 0); ミニルーレット; その他
de: Nummerierungssystem des Roulette-Rads: Amerikanisch (Doppel-0); Europäisch (Einfach-0); Französisch (Einfach-0); Mini-Roulette; Sonstige
en: Roulette wheel numbering system: American (double 0); European (single 0); French (single 0); Mini roulette; Other